---
title: "TABLAS DE FRECUENCIA"
author: "America Palacios"
date: '2022-03-09'
output: pdf_document
---

```{r setup, include=FALSE}
knitr::opts_chunk$set(echo = TRUE)
```


# 1. Importar la matriz iris
```{r}
data(iris)
```
# 2. Exploración de la matriz dimension de la matriz tiene 150 individuos y 5 variables
```{r}
dim(iris)
```
# 3. Nombre de las variables 
```{r}
colnames(iris)
```
# 4. Tipo de variables 
```{r}
str(iris)
```
# 5. Visualización de una variable especifica
```{r}
iris$Specie
```
# 6. En busca de valores perdidos
```{r}
anyNA(iris)
```
# Construcción de la tabla de frecuencias

## Para datos no agrupados

Posicionamos en una variable especifica **Petal.Lenght**, indico que el nombre me lo acorte a PL, lo que resulte de esa indicación quiero que me lo ponga en formato tabla, lo que resulte adquiera un formato de data.frame. A partir de lo anterior, voy a generar una nueva variable u objeto llamada **Tabla_PL**
```{r}
Tabla_PL<-as.data.frame(table(PL=iris$Petal.Length))
```


```{r}
Petal_Lenght<-transform(Tabla_PL,
          freqAc=cumsum(Freq),
          Rel=round(prop.table(Freq),3),
          RelAc=round(cumsum(prop.table(Freq)),3))
Petal_Lenght
```

# Formato tabla

1. Abrir librería **Knitr**
```{r,warning=FALSE,message=FALSE}
library(knitr)
```
2. Formato de tabla
```{r}
kable(Petal_Lenght)
```

## Para datos agrupados

1. Construcción de los intervalos de clase ( _breaks_ ).
```{r}
Tabla_clases<-as.data.frame(table(Petal.Lenght=factor(cut(iris$Petal.Length,breaks=8))))
```

2. Construcción de tablas de frecuencia completa a 3 decimales 
```{r}
Tabla<-transform(Tabla_clases,
          freqAc=cumsum(Freq),
          Rel=round(prop.table(Freq),3),
          RelAc=round(cumsum(prop.table(Freq)),3))
Tabla
```

3. Formato de tabla
```{r}
kable(Tabla)
```

